【裁判字號】    91,簡,1102
【裁判日期】    920915
【裁判案由】    綜合所得稅
【裁判全文】
臺北高等行政法院判決                            九十一年度簡字第一一○二號
  原      告  甲○○原名趙冬.
  被      告  財政部臺灣省北區國稅局
  代  表  人  林吉昌（局長）
         送達代收人  乙○○.
右當事人間因綜合所得稅事件，原告不服財政部中華民國九十一年十月三十日台財訴
字第○九一○○三九二八二號訴願決定，提起行政訴訟，本院判決如左：
    主  文
原告之訴駁回。
訴訟費用由原告負擔。
    事  實
一、事實概要：原告民國八十九年度綜合所得稅結算申報，原列報利息所得新台幣（
    下同）五六五、○二○元，綜合所得總額五九二、三八○元，綜合所得淨額零元
    ，被告初查核定其綜合所得總額為六○二、七五七元，綜合所得淨額二○三、八
    七八元。原告就利息所得部分不服，申請復查未獲變更，提起訴願亦遭駁回，遂
    提起行政訴訟。
二、兩造聲明：
  (一)原告聲明：原處分撤銷。
  (二)被告聲明：駁回原告之訴。
三、兩造之陳述：
  (一)原告主張之理由：
    原告於八十九年五月間因急用自台灣銀行宜蘭分行之優惠存款中質借二百八十六
    萬七千元，該分行於當年度之扣繳憑單列報原告利息所得五六五、○二○元，惟
    該年度原告實際收取之利息所得僅二四○、一四一元，其間差額三二四、八七九
    元為該分行賺取，卻歸為原告之利息所得，並不公平，基於實質課稅原則，應以
    原告實際取得之二四○、一四一元核算綜合所得稅。
  (二)被告主張之理由：
    本件原告於辦理八十九年度綜合所得稅結算申報時，自行申報利息所得五六五、
    ○二○元，此有扣繳憑單及原告當年度綜合所得稅結算申報書等資料可稽，被告
    依所得稅法第十四條第一項規定歸課原告當年度綜合所得稅，並無不合。原告主
    張其取自台灣銀行宜蘭分行之利息所得五六五、○二○元，應扣除向銀行以存單
    擔保之借款利息三二四、八七九元，惟查依上開規定，利息所得並無得扣除以存
    單擔保之利息費用規定，原告主張於法無據。
    理  由
一、按「個人之綜合所得總額，以其全年左列各類所得合併計算之：．．．第四類：
    利息所得：凡公債、公司債、金融債券、各種短期票券、存款及其他貸出款利息
    之所得：．．．」為所得稅法第十四條第一項第四類所明定。
二、原告八十九年度有取自台灣銀行宜蘭分行之利息所得五六五、○二○元，其當年
    度綜合所得稅結算申報，亦自行列報利息所得五六五、○二○元，有扣繳憑單及
    綜合所得稅結算申報書等件影本在原處分卷可稽，應堪認為真實。是被告將系爭
    利息所得歸課原告當年度綜合所得稅，訴願決定予以維持，揆諸首開規定，並無
    不合。原告主張系爭利息所得五六五、○二○元扣除存單質押貸款利息三二四、
    八七九元後，其實際所得僅二四○、一四一元云云。惟查原告確有系爭利息所得
    五六五、○二○元，業如前述，被告自應依法歸課其所得，而利息所得並無可扣
    除以存單質押貸款利息之規定，原告主張並無可採。從而原處分及訴願決定均無
    違誤，原告仍執前詞聲請撤銷原處分，為無理由，爰不經言詞辯論予以駁回（本
    件適用簡易訴訟程序）。
三、據上論結，本件原告之訴為無理由，依行政訴訟法第二百三十三條第一項、第九
    十八條第三項前段，判決如主文。
中    華    民    國    九十二    年       九        月      十五       日
                 臺 北 高 等 行 政 法 院   第 四 庭
                                   法  官  楊莉莉
右為正本係照原本作成。
本件以訴訟事件所涉及之法律見解具有原則性者為限，始得於本判決送達後二十日
內向本院提出上訴狀並表明上訴理由，如已於本判決宣示後送達前提起上訴者，應
於判決送達後二十日內補具上訴理由（均按他造人數附繕本），且經最高行政法院
許可後方得上訴。
中    華    民    國    九十二    年       九        月      十五       日
                                   書記官  王俊權


司法院資訊處製作；財團法人民間司法改革基金會備份。
